最　高　行　政　法　院　裁　定
　　　　　　　　　　　　　　　　　　 96年度裁字第03886號
上　訴　人　志鑫科技股份有限公司
代　表　人　甲○○
被 上訴 人　財政部臺北市國稅局
代　表　人　凌忠嫄
上列當事人間營利事業所得稅事件，上訴人對於中華民國96年3
月29日臺北高等行政法院95年度訴字第2488號判決，提起上訴，
本院裁定如下：
　　主  文
上訴駁回。
上訴審訴訟費用由上訴人負擔。
　　理  由
一、按對於高等行政法院判決之上訴，非以其違背法令為理由，
    不得為之，行政訴訟法第242條定有明文。依同法第243條第
    1項規定，判決不適用法規或適用不當者，為違背法令；而
    判決有同條第2項所列各款情形之一者，為當然違背法令。
    是當事人對於高等行政法院判決上訴，如依行政訴訟法第24
    3條第1項規定，以高等行政法院判決有不適用法規或適用不
    當為理由時，其上訴狀或理由書應有具體之指摘，並揭示該
    法規之條項或其內容；若係成文法以外之法則，應揭示該法
    則之旨趣；倘為司法院解釋或本院之判例，則應揭示該判解
    之字號或其內容。如以行政訴訟法第243條第2項所列各款情
    形為理由時，其上訴狀或理由書，應揭示合於該條項各款之
    事實。上訴狀或理由書如未依此項方法表明，或其所表明者
    與上開法條規定不合時，即難認為已對高等行政法院判決之
    違背法令有具體之指摘，其上訴自難認為合法。
二、本件上訴人對於高等行政法院判決上訴，係以：上訴人民國
    91年度帳列預付購置資產款新臺幣(下同)16,000,000元，被
    上訴人在未能查證公司股東確有挪用公司款項事實，依營利
    事業所得稅查核準則（下稱查核準則）第36條之1規定，按
    91年1月1日之臺灣銀行基本放款利率6.79﹪設算利息收入1,
    085,862元（下稱系爭利息收入），全年課稅所得額為1,086
    ,006元，補徵稅額261,487元。惟查核準則之規定係來自所
    得稅法第80條第5款的概括授權，而公司違法貸與股東款項
    之情形，一般公認會計原則不認為是公司的應收帳款或收益
    ，所謂設算利息所得更是在欠缺直接證據之前提下，在一般
    課稅要件之外，以稅法之規定，額外增加納稅義務，故依租
    稅法律主義之精神，依查核準則第36條之1所作成之原判決
    ，違背所得稅法規該款授權規定；次依實質課稅原則，上訴
    人91年度申報之營業收入及營業費用為0元，僅有利息收入
    144元，何來所得繳納所得稅261,487元，設算利息收入悖離
    實質課稅原則；又上訴人在原查核時即已提供不動產買賣契
    約書及完整資金流程，原審在審判期日前有應調查未調查，
    不適用法規或適用不當之違背云云，為其理由。惟查，系爭
    房地買賣契約書不實，業經原審調查審認並於判決理由欄四
    詳加論斷，而查核準則第36條之1之規範目的，在要求營利
    事業之資金專供其營利直接使用，並依規定運用其資金，自
    不許營利事業脫法無償供他人運用資金而不收取任何代價，
    以免侵蝕營利事業之資金，因而對於營利事業無法證明其資
    金之正常使用者，對其資金使用之異常情事，即採取擬制設
    算利息收入之方式，故有本條之設置，間接規範營利事業資
    金之正常使用，並無違母法之授權。上訴意旨無非係就原審
    取捨證據、認定事實之職權行使，指摘其為不當，並就原審
    已論斷者，泛言其論斷違法，而未具體表明合於不適用法規
    、適用法規不當、或行政訴訟法第243條第2項所列各款之情
    形，難認對該判決之如何違背法令已有具體之指摘。依首揭
    說明，應認其上訴為不合法。
據上論結，本件上訴為不合法，依行政訴訟法第249條第1項前段
、第104條、民事訴訟法第95條、第78條，裁定如主文。
中　　華　　民　　國　　96　　年　　12　　月　　21　　日
                    最高行政法院第五庭
                        審判長法官　林　茂　權
                              法官　鄭　小  康
                              法官　鄭　忠　仁
                              法官　黃　本　仁
                              法官　吳　東　都
以  上  正  本  證  明  與  原  本  無  異
中　　華　　民　　國　　96　　年　　12　　月　　21　　日
　　　　　　　　　　　　　　　書記官　王　福　瀛
